

lara Burgos Segada

Web designer | UX/UI designer

Soy diseñadora de UX/UI con experiencia en el uso de herramientas como Figma para la creación de diseños y prototipos. Además tengo conocimientos en HTML, CSS y algo de Javascript para el desarrollo de interfaces web.

Me gustaría seguir aprendiendo y contribuir a la creación de experiencias significativas, intuitivas y visualmente atractivas, trabajando en colaboración con un equipo.

EDAD 24 UBICACIÓN Córdoba, Argentina

EMAIL iarabu301@gmail.com TELÉFONO 351 7913270

HABILIDADES

HTML	90%	FIGMA	85%
CSS	90%	PHOTOSHOP	70%
JAVASCRIPT	20%	ILLUSTRATOR	70%



EXPERIENCIA

EXPERIENCIA LABORAL

2022 - Presente

Diseñadora UX/UI

Encode S.A.

- Diseño de prototipos de interfaces en aplicaciones como Figma
- Armado de wireframes en media y alta fidelidad
- Experiencia diseñando para dispositivos mobile y desktop
- Conocimiento de principios de diseño
- Capacidad de iteración y trabajo en equipo
- Experiencia en metodologías ágiles
- Experiencia en Wordpress
- Maquetado web usando HTML, CSS, BOOTSTRAP

2017 - 2022

Diseñadora Web

Encode S.A.

- Maquetado web usando HTML, CSS, BOOTSTRAP
- Diseño web responsivo
- Diseño de iconografía con Illustrator

EDUCACIÓN

2023

Curso UX/UI

Ada ITW

- Uso de Figma
- Realización de wireframes, userflows, mapas de empatía, user persona, benchmarking, arquitecturas de Información, prototipados, pruebas de usabilidad, UI Kit
- Conocimiento de Design thinking

2022

Primeros pasos del Desarrollo FrontEnd

Argentina Programa

- HTML, CSS, GIT, JAVASCRIPT

2017 - Presente

Técnico Superior en Diseño de Multimedios

Colegio Universitario IES

- Photoshop, Illustrator, Premiere pro, Fotografía, HTML, CSS, JAVASCRIPT, Wordpress

2015

Curso de Diseño Gráfico

AES

- Photoshop, Illustrator, Indesign